臺灣基隆地方法院刑事判決　　　　　　　99年度訴字第1024號
公　訴　人　臺灣基隆地方法院檢察署檢察官
被　　　告　黃魏雄
上列被告因違反毒品危害防制條例案件，經檢察官提起公訴（99
年度毒偵字第1989號），被告並為有罪陳述，本院合議庭乃裁定
由受命法官獨任以簡式審判程序進行審理，並判決如下：
    主  文
黃魏雄施用第二級毒品，累犯，處有期徒刑月；又施用第一級
毒品，累犯，處有期徒刑柒月。應執行有期徒刑玖月。
    事  實
一、前案記錄：
  (一)黃魏雄前因初犯施用毒品案件，經觀察、勒戒後，認有繼續
    施用傾向，經本院裁定令入戒治處所施以強制戒治，於民國
    90年7 月25日期滿，經臺灣基隆地方法院檢察署檢察官於90
    年8 月6 日，以90年度戒毒偵字第60號案件為不起訴處分確
    定。
  (二)其後，又於前揭觀察、勒戒及強制戒治執行完畢經釋放出所
    後之五年以內，(甲)再犯施用第一、二級毒品案件，經本院於
    93年5 月27日以93年訴字第138 號判決判處有期徒刑8 月、
    6 月，應執行有期徒刑1 年確定。(乙)再因施用毒品案件，經
    本院於94年3 月16日以94年度訴字第70號判決有期徒刑1 年
    、8 月，應執行有期徒刑1 年6 月確定。其於94年1 月28日
    入監服刑後，於96年1 月22日縮短刑期假釋出獄付保護管束
    ，保護管束結束日為96年5 月18日，嗣上開(甲)(乙)二案因中華
    民國96年罪犯減刑條例之實施，經本院以96年度聲減字第
    870 號裁定分別減刑為有期徒刑4 月、3 月、6 月、4 月，
    應執行有期徒刑1 年3 月確定，並於96年7 月16日執行完畢
    （構成累犯）。(丙)復再犯施用第一、二級毒品案件，經本院
    於96年5 月16日以96年度訴字第279 號判決判處有期徒刑8
    月、5 月，應執行有期徒刑11月確定，再以96年度聲減字第
    999 號裁定減刑為有期徒刑4 月、2 月15日，應執行有期徒
    刑6 月15日確定。(丁)嗣再犯施用第一、二級毒品案件，經臺
    灣桃園地方法院於96年10月1 日以96年度審訴字第321 號判
    決判有期徒刑10月、8 月，減刑為有期徒刑5 月、4 月，應
    執行有期徒刑8 月確定。(戊)因施用第一、二級毒品案件，經
    本院於96年11月14日以96年度訴字第808 號判決判處有期徒
    刑8 月、8 月、4 月、4 月，應執行有期徒刑1 年6 月確定
    。(己)因施用第一級毒品，經本院於96年12月21日以96年度訴
    字第995 號判決判處有期徒刑8 月確定。(庚)因詐欺案件，經
    臺灣宜蘭地方法院於98年3 月25日以98年度簡字第138 號判
    決判處有期徒刑4 月確定。上開(丁)(戊)(己)(庚)四案，經臺灣宜蘭
    地方法院於98年5 月21日以98年度聲字第242 號裁定應執行
    有期徒刑3 年確定，並與(丙)案接續執行，甫於99年5 月18日
    縮短刑期假釋出獄，於99年7 月31日縮刑期滿執行完畢（構
    成累犯）。
二、本案事實：
    黃魏雄猶不思戒除毒癮，復基於施用第二級毒品甲基安非他
    命、第一級毒品海洛因之個別犯意，於99年9 月4 日，在臺
    北縣瑞芳鎮○○路東泰新村26號3 樓住處，將甲基安非他命
    置入鋁箔紙上燒烤後再以口鼻吸食其煙霧之方式，施用第二
    級毒品甲基安非他命1 次。另於99年9 月9 日15時許，在臺
    北縣瑞芳鎮○○路旁，將海洛因摻水後置入注射針筒後施打
    手臂血管之方式，施用第一級毒品海洛因1 次。嗣其為列管
    之毒品人口，於99年9 月9 日17時55分許至警局接受採尿送
    驗，結果則呈嗎啡、可待因、安非他命暨甲基安非他命陽性
    反應。
三、案經基隆市警察局第二分局報請臺灣基隆地方法院檢察署檢
    察官偵查起訴。
    理  由
壹、程序事項
    本案被告黃魏雄所犯者非為死刑、無期徒刑、最輕本刑為三
    年以上有期徒刑之罪或高等法院管轄之第一審案件，其於準
    備程序進行中，先就被訴事實為有罪之陳述，經告知其簡式
    審判程序之旨，並聽取公訴人、被告之意見後，本院業已依
    刑事訴訟法第273 條之1 第1 項規定，裁定由受命法官獨任
    以簡式審判程序進行本案之審理。
貳、實體事項
一、前揭事實業據被告黃魏雄於本院審理時坦承在卷。又被告為
    警採集之尿液檢體，經送請臺灣檢驗科技股份有限公司以氣
    相層析質譜儀法為確認檢驗之結果，併呈嗎啡（海洛因代謝
    後尿液檢出成份）、可待因、安非他命及甲基安非他命陽性
    反應，此亦有該公司99年9 月28日濫用藥物檢驗報告1 份，
    暨與上開檢驗報告相對應之尿液檢體對照表（尿液檢體編號
    AＺ000000000000號）1 件在卷可憑。參之以酵素免疫分析或
    薄層定性分析等方式為初步篩檢者，檢驗結果雖有相當程度
    偽陽性之可能，然以氣（液）相層析、質譜分析之儀器為交
    叉確認者，檢驗結果出現偽陽性之機率則極低，因而具有公
    信力，核足為對涉嫌人不利之認定；尤以「毒品施用後於尿
    液、血液中可檢出之最大時限，與施用劑量、施用頻率、施
    用方式、施用者飲水量之多寡、個人體質、代謝情況、檢體
    收集時間點及所用檢測方法之靈敏度等因素有關，因個案而
    異。依據Clarke's Isolation Identification of Drugs第
    二版記載，血液中藥物之半衰期（濃度減半所需時間）分別
    為古柯鹼0.7-1.5 小時、海洛因3 分鐘（其代謝物為嗎啡2-
    3 小時）、嗎啡2-3 小時、大麻20-36 小時、安非他命12小
    時（當尿液偏酸性時，為4-8 小時）、甲基安非他命9 小時
    、Ketamine 2-4小時，而MDMA約8.49小時。一般於尿液中可
    檢出之最大時限，古柯鹼為施用後1-4 天、海洛因2-4 天、
    嗎啡2-4 天、大麻1-10天、安非他命1-4 天、甲基安非他命
    1-5 天、MDMA1-4 天、MDA1-4天、Ketamine2-4 天。」此復
    曾經行政院衛生署藥物食品檢驗局以92年7 月23日管檢字第
    0920005609號函釋在案。勾稽以觀，足見被告於本院審理時
    之任意性自白，與事實相符，堪可採信。再者，被告查有如
    本判決事實欄一所載施用毒品之前案紀錄，觀諸卷附臺灣高
    等法院被告前案紀錄表所載內容即明。從而，本案事證明確
    ，參照最高法院97年9 月9 日97年度第5 次刑事庭會議二決
    議意旨、97年度臺非字第540 、585 號暨98年度臺非字第12
    7 、211 號判決意旨，被告於初犯施用毒品案件之5 年以內
    ，再犯施用毒品之犯行，堪可認定，應依法論科。
二、論罪科刑：
(一)、查海洛因、甲基安非他命分係毒品危害防制條例第2 條第2
    項第1 款、第2 款所定之第一級、第二級毒品，被告於施用
    毒品後5 年以內，再犯本件施用第一級毒品海洛因、第二級
    毒品甲基安非他命之行為，係犯毒品危害防制條例第10條第
    1 項、第2 項之施用第一級、第二級毒品罪。其所犯上開2
    罪，犯意各別，行為不同，應予分論併罰。又其前曾受如事
    實欄所示之有期徒刑執行完畢，此有臺灣高等法院被告前案
    紀錄表在卷可按，其於有期徒刑執行完畢後之5 年內，故意
    再犯本件有期徒刑以上之罪，為累犯，其所犯上開2 罪，均
    應依刑法第47條第1 項加重其刑。
(二)、爰審酌被告犯罪之動機、曾有施用毒品之前科仍不知戒除，
    惟犯罪後坦承犯行，且所犯之施用毒品犯行乃戕害自己身心
    健康，並未危及他人等一切情狀，分別量處如主文所示之刑
    ，併定其應執行之刑。
三、據上論斷，應依刑事訴訟法第273 條之1 、第299 條第1 項
    前段，毒品危害防制條例第10條第1 項、第2 項，刑法第11
    條前段、第47條第1 項、第51條第5 款，判決如主文。
中    華    民    國   100    年    1     月    28    日
                  刑事第五庭法    官  吳佳齡
以上正本證明與原本無異。
如不服本判決應於收受送達後10日內向本院提出上訴書狀，並應
敘述具體理由；其未敘述上訴理由者，應於上訴期間屆滿後20日
內向本院補提理由書(均須按他造當事人之人數附繕本)「切勿逕
送上級法院」。
中    華    民    國   100    年    1     月    28    日
                            書 記 官  莊智凱
附錄論罪法條：
毒品危害防制條例第10條
施用第一級毒品者，處 6 月以上 5 年以下有期徒刑。
施用第二級毒品者，處 3 年以下有期徒刑。